臺灣臺南地方法院刑事判決　　　　　　　　　　　　　九十一年度訴字第二四號
　　公　訴　人　臺灣台南地方法院檢察署檢察官
　　被　　　告　乙○○　男　五.
　　選任辯護人　鄭和傑律師
　　選任辯護人　蘇新竹律師
　　選任辯護人　謝依良律師
　　被　　　告　癸○○○有限公司台南分公司代表人甲○○
　　被　　　告　甲○○　男　三.
　　被　　　告　穎良企業股份有限公司（代表人：周永良）
設台南市○○路一一八一巷一二六.
　　　　　　　　　　　　身分證.
　　被　　　告　庚○○　男　五.
　　　　　　　　　　　　住台南.
　　　　　　　　　　　　居台南.
　　　　　　　　　　　　身分證.
　　被　　　告　己○○　男　五.
　　　　　　　　　　　　住台南.
　　　　　　　　　　　　身分證.
　　選任辯護人　查名邦律師
　　選任辯護人　邱銘律師
　　　　　　　　　　　　　　　.
右列被告因廢棄物清理法案件，經檢察官提起公訴 (九十年度偵字第九四二六號)，
本院判決如左：
    主  文
乙○○、己○○、庚○○共同未依廢棄物清理法第四十一條第一項規定領有廢棄物清
除、處理許可文件，從事廢棄物處理，各處有期徒刑壹年肆月，均緩刑參年。甲○○
未依廢棄物清除、處理許可文件內容貯存、清除、處理廢棄物，處有期徒刑壹年肆月
，緩刑參年。
癸○○○有限公司法人因其負責人執行業務犯廢棄物清理法第四十六條第一項第四款
後段之未依廢棄物清除、處理許可文件內容貯存、清除、處理廢棄物罪，科罰金新台
幣壹佰萬元。
穎良企業股份有限公司法人因其負責人犯廢棄物清理法第四十六條第一項第四款後段
之未依廢棄物清理法第四十一條第一項規定領有廢棄物清除、處理許可文件，從事廢
棄物處理，科罰金新台幣壹佰萬元。
    事  實
一、穎良股份有限公司（以下簡稱穎良公司）係生產泡棉之公司，登記負責人為周永
    良，乙○○則為實際負責人，與己○○為連襟關係，於民國八十九年二月間，二
    人與丙○○協議合夥投資在台南市○○路一一八巷一二六號穎良公司之廠區內，
    設置垃圾焚化爐，丙○○嗣因故退出合夥，乃由乙○○聘僱己○○為技術顧問，
    委由己○○繼續處理焚化爐之設置事宜，並雇用己○○之弟庚○○擔任穎良公司
    之司機並負責清運他廠之廢棄物接洽與收費。均明知事業廢棄物之清除處理，均
    應申請許可，並依許可文件所載之內容實施清除、處理。卻基於共同犯意聯絡，
    利用穎良公司位於台南市○○路一一八一巷一二六號廠區只能用來處理自己工廠
    產生廢泡棉等一般事業廢棄物之小型焚化爐（未達公告應申請設置操作許可之固
    定污染源限值標準，不必申請設置許可），自民國（下同）八十九年三月起，意
    圖牟利之不法犯意，多次非法向台南縣市地區生產泡棉之賢益實業股份有限公司
    （以下簡稱賢益公司）、啟盟工業股份有限公司（以下簡稱啟盟公司）、嘉發實
    業股份有限公司（以下簡稱嘉發公司）、毅泰企業股份有限公司（以下簡稱毅泰
    公司）承攬清運及處理廢泡棉，由庚○○駕駛貨車載運到穎良公司的小型焚化爐
    焚燒，數量太多不及焚燒的部分，則先後運到台南市○○街一七○號己○○所租
    用之土地，及台南市○○段二九四、二九五號乙○○家族所擁有之土地上非法堆
    置（因泡棉非易溶散逸之物，尚未達污染環境程度，此部分據趣訴）。另甲○○
    係癸○○○有限公司台南分公司（以下簡稱薪傳公司台南分公司）之負責人，明
    知其取得之廢棄物清除許可證上，所許可清運之廢棄物，並不包含焚化爐焚燒後
    所產生之灰渣，卻於八十九年六月起與穎良公司訂定契約負責清除穎良公司之一
    般事業廢棄物，包括焚化爐試燒之廢泡棉爐灰渣，載往台南市城西里焚化爐掩埋
    。迄八十九年十二月十二日下午十時，乙○○及己○○所僱用之不知情之臨時工
    俞昭義、彭瑞麟（另為不起訴處分）在穎良公司的焚化爐於夜間違法焚燒廢泡棉
    時，為環保警察隊當場查獲，循線查獲上情。
二、案經台南市警察局第六分局報告台灣台南地方法院檢察署檢察官偵查及自動檢舉
    起訴。
    理  由
一、訊據被告乙○○、庚○○、己○○、周永良與甲○○等人，均矢口否認有何違反
    廢棄物清理法之犯行。被告乙○○辯稱：「民國八十九年間己○○帶丙○○到我
    工廠來剛好碰到廢棄物清理的業者在清運廢棄物，己○○問我你工廠的廢棄物處
    理壹台多少錢，我說壹台八千到一萬二千元，並且說丙○○是在作高爾夫球桿頭
    的溶化，可以處理如果可以願意壹台四千元幫我們處理廢棄物，我說我們公司沒
    有資金可以購買焚化爐，而且是否焚燒以後會產生煙霧，造成環境污染還必須要
    問過我公司的環保顧問才可以決定，經過我詢問我公司的環保顧問以後，認為在
    三公噸以內是合乎法律規定的，但是不能營業，我問說可不可以出租土地，供人
    設置焚化爐，我的顧問說可以，所以我才把土地租給他。」、「八十九年間環保
    署警察去抓時，當時是我公司場地出租給被告己○○設置焚化爐處理我們公司的
    廢棄物，被告己○○承攬其他公司的廢棄物運到永安街的空地儲存，我還質問他
    是違法的，後來他還自己把一些廢棄物載到到我弟弟周茂松的土地上倒，公司是
    庚○○、己○○、丙○○他們三個人合夥經營的，我還是有責任，因為我將土地
    租給他們。」云云。被告庚○○辯稱：「我是穎良公司的司機，被告乙○○叫我
    載的是廢料，我沒有違法。」云云。被告己○○辯稱：「我不承認犯罪，本件從
    頭到尾都是穎良公司向環保局申請的，我是做機械的，是乙○○要我合夥處理穎
    良公司的廢棄物，後來八十九年五月一日乙○○概括承受，由他自己經營，我不
    知道他對外營業。」云云。被告被告穎良企業股份有限公司代表人：周永良辯腫
    ：「不承認犯罪，被告己○○是合夥人，我們公司場地稱給他，其他的事情我就
    不知到了。」云云。被告甲○○辯稱：「我去運送的是泡棉及他們經過熱熔處理
    過後的塑膠塊，是合法的廢棄物，我沒有犯罪。」云云。
    惟查
    （一）、被告甲○○對於違法清運灰渣已於偵查中坦承不諱，而依該公司所取得
            之廢棄物清除許可證所載營業項目並未含灰渣等垃圾，並台南市政府（
            八九）南市廢消乙字零零肆號廢棄物清除許可證、薪傳公司清運到台
            南市垃圾焚化廠之清運報表、過磅單、穎良公司廠外清理申報聯單、穎
            良公司與薪傳公司之清除契約書，行政環保署九十年七月二十六日稽查
            紀錄附卷可稽，所辨顯不可採，此部分罪證，堪予認定。
    （二）、被告己○○於警訊與偵查中均坦承原先與乙○○合作要在穎良公司明興
            路廠區經營焚化爐，月租是二萬五千元，處理費是每個月四萬元，只賺
            一萬五千元，乙○○說可以招攬下游廠商等語。核與證人丙○○亦證稱
            原先是要合作設置焚化爐，約定各投資一百萬元，焚燒公司廢料每台四
            千元，焚燒下游廠商廢料每台八千元，每天有六台量處理，後來因為評
            估收益不佳，故未投資等語，情節符。並有抗議書、存證信函、購買焚
　　        化爐之訂購合約書及應收帳款對帳單等附卷足憑。足認被告乙○○與己○○行為之初即有共謀合夥之犯意聯絡，而非如其等所辯「係租場地給
            己○○」或「係穎良公司之技術顧問」而已。其等二人所辯，亦顯無可
            採。且庚○○亦已擔承確有至賢益公司等家公司載運廢泡棉等情無訛，
            ，又被告庚○○之名片上印製有「發泡棉廢棄專業處理」等字樣，足證
            被告乙○○、庚○○、己○○原先共同投資設置焚化爐，即準備招攬其
            他同業或下游泡棉廠商收費處理廢泡棉。另據證人賢益公司負責人洪貴
            賢、毅泰公司負責人壬○○、啟盟公司負責人辛○○、嘉發公司負責人
            戊○○等人均於偵審中到庭證稱：係穎良公司之江廠長等稱有焚化爐可
            焚燒廢泡棉，故前來載運他們公司的廢泡棉，並由被告庚○○載運等情
            無誤。被告薪傳公司負責人甲○○亦於瀕查中供稱永安街及建南段之廢
            泡棉係被告己○○及庚○○載運去的，他曾經見過，以及薪傳公司曾代
            穎良公司清運焚化爐的灰渣到台南市城西里焚化爐清運等語。並有毅泰
            公司、啟盟公司、嘉發公司、賢益公司之環保署稽查紀錄，永安街及建
朝段堆置廢泡棉及照片八張。再者八十九年十二月十二日下午十時，在
            現廠為環保警察隊查獲穎良公司雇用證人俞昭義及彭瑞麟焚燒廢泡棉，
            亦均供承伊老闆姓陳。核與被告己○○於警訊時所稱：其二人係伊公司
            之員工等情相符。且其二人均係以穎良公司之名向外應徵而來，有報紙
            分類廣影本一份附卷足證。益足認被告乙○○與己○○在未被查獲前，
            係合夥合作之共犯關係，經查獲後始反目卸責。並有現場照片十六張、
            環保署八十九年十二月十三日、九十年五月二十四日、五月二十五日、
            六月十一日、六月十二日、六月十三日對穎良公司及庚○○、己○○等
            之稽查紀錄附卷可稽，復經檢察官於九十年五月二十四日至穎良公司明
            興路廠區○○○街一七○號及建南段二九四、二九五號土地上勘驗，有
            勘驗筆錄在卷可憑。足認穎良公司確實有載運其他公司之廢泡棉到其公
            司之焚化爐焚燒。是被告等所辯，皆互相推諉卸責之詞，不足採信，其
            等違反廢棄物清理法罪嫌，均罪證明確，犯行均堪以認定。
二、核被告乙○○、己○○、庚○○與甲○○等四人所為，均係違犯修正後廢棄物清
    理法第四十六條第一項第四款之罪。按被告等行為後，廢棄物清理法原第二十二
    條第二項第四款規定已修正為同法之第四十六條第一項第四款，於九十年十月二
    十四日公布施行，比較新舊法刑度固無不同，但條號已有修正，條文之構成要件
    內容亦有修正，自均應適用裁判時之現行上開修正後規定處罰。被告乙○○、己○○與庚○○等人彼此間有犯意聯絡及行為分擔，皆為共同正犯。又被告等四人
    前後多次從事廢棄物處理，均係基於一個未依規定領有廢棄物清除、處理許可文
    件之行為所為之繼續犯行，為實質上一罪，公訴人認係連續犯，尚有未洽。爰審
    酌被告三人經營期間不長，規模非鉅，情節非重，且審理中坦白認過，態度良好
    ，並渠等之素行、犯罪之動機、手段、目的等一切情狀，分別從輕量處如主文所
    示之刑，以示懲儆。末查被告謝燦錫、謝三安前均未曾受有期徒刑以上刑之宣告
    ，被告顏清長雖曾於於八十六年間因犯妨害投票罪，經本院判處有期徒刑一月，
    如易科罰金，以參佰元折算壹日，褫奪公權壹年，緩刑二年確定，惟該案於八十
    八年五月十七日確定後，迄本案犯罪時已滿二年緩刑期間，且其緩刑之宣告並未
    經撤銷，依刑法第七十六條規定，其刑之宣告已失其效力，故應認其亦視同前未
    曾受有期徒刑以上之宣告，以上有台灣高等法院被告全國前案記錄表參份在卷足
    按，復有台灣台南地方法院檢察署八十九年度執字第五二０號、本院八十六年度
    南簡字第二六三號卷宗足憑，其渠等因一時失慮，而觸犯本案犯行，經此偵審程
    序及科刑教訓，當知所警惕，而無再犯之虞，因認對渠等所宣告之刑，以暫不執
    行為當，均併諭知緩刑參年，以勵自新。至被告等犯罪所用之推土機一台、鉗鍋
    爐一組、過濾煙囪一組，業經台南縣歸仁鄉公所派員載運丟棄，業據被告謝三安
    、謝燦錫於審理中一致供明在卷，且復查無證據足證上開證物仍存在，自堪認已
    滅失，爰不予宣告沒收，並此敘明。
三、據上論斷，應依刑事訴訟法第二百九十九條第一項前段、修正後廢棄物清理法第
    四十六條第一項第四款，刑法第十一條前段、第二十八條第二條第一項前段、
    第七十四條第一款，判決如主文。
本案經檢察官李啟明到庭執行職務。
中      華      民      國      九十一      年      二    月    十九    日
                  臺灣臺南地方法院刑事第二庭
                                      法  官    朱中和
右正本證明與原本無異。
如不服本判決，應於判決送達後十日內向本院提出上訴狀( 應附繕本 )。
                                      書記官    盧  立  勇
中      華      民      國      九十一      年      二    月    二十    日
附錄法條：
廢棄物清理法第四十六條
有下列情形之一者，處一年以上五年以下有期徒刑，得併科新臺幣三百萬元以下罰金
：
一 、任意棄置有害事業廢棄物。
二、事業負責人或相關人員未依本法規定之方式貯存、清除、處理或再利用廢棄物，
    致污染環境。
三、未經主管機關許可，提供土地回填、堆置廢棄物。
四、未依第四十一條第一項規定領有廢棄物清除、處理許可文件，從事廢棄物貯存、
    清除、處理，或未依廢棄物清除、處理許可文件內容貯存、清除、處理廢棄物。
五、執行機關之人員委託未取得許可文件之業者，清除、處理一般廢棄物者；或明知
    受託人非法清除、處理而仍委託。
六、公民營廢棄物處理機構負責人或相關人員、或執行機關之人員未處理廢棄物，開
    具虛偽證明。
無許可文件，以經營廢棄物清除、處理為常業者，處三年以上十年以下有期徒刑，得
併科新臺幣九百萬元以下罰金。
                        ）
二、被告劉芫宏為易潔公司之受雇人，因執行業務未依廢棄物清除處理核備文件內容
    清除處理廢棄物，核係違反廢棄物清理法第二十二條第二項第四款後段之罪，其
先後二次犯行，時間緊接，所犯為基本構成要件同一之罪名，依刑法第五十六條
    之規定，係連續犯，以一罪論。被告易潔公司則應依廢棄物清理法第二十二條第
    第四項之規定處罰之，科以罰金。被告王飛勝未依廢棄物清理法第二十條規定領
    有廢棄物清除處理許可證或核備文件，竟從事廢棄物之清除處理，核係犯廢棄物
    清理法第二十二條第二項第四款前段之罪，其前後二次犯行，時間緊接，所犯為
    基本構成要件同一之罪名，依刑法第五十六條之規定，係連續犯，以一罪論。被
    告王飛勝於民國八十六年間因賭博罪經台灣高雄地方法院判處有期徒刑六月確定
    ，於八十六年六月十二日執行易科罰金完畢，有刑案資料查註紀錄表、被告全國
    前案紀錄表在卷可稽，其於五年內再犯有期徒刑以上本案之罪，核屬累犯，應遞
    加重其刑。爰分別審酌被告犯罪之動機、目的、手段、所生損害、所得利益、其
    品行智識程度、生活狀況、犯罪後態度等一切情狀，各處如主文所示之刑，以資
    懲儆。
三、據上論斷，應依刑事訴訟法第二百九十九條第一項前段、廢棄物清理法第二十二
    條第二項第四款前段、後段、第四項，刑法第十一條前段、第五十六條、第四十
    七條，判決如主文。
四、本案經檢察官劉聰熙到庭執行職務
中      華      民      國      九十      年    十二      月二十  四    日
                                  臺灣臺南地方法院刑事第一庭
                        住台南市○○路○段二八三號三樓之一Ａ室
                        身分證統一編號：
    證　　　人　丙○○　女　　歲（民國　　日生）
                        住台中市○區○○路一四六號
                        身分證統一編號：
    證　　　人　丁○○　女　　歲（民國　　日生）
                        住台南縣歸仁鄉○○村○○○街十五號
                        身分證統一編號：
    證　　　人　辛○○　女　　歲（民國　　日生）
                        住台南市○○街一五二之二號
                        身分證統一編號：
    證　　　人　戊○○　女　　歲（民國　　日生）
                        住台南市○○路十四號
                        身分證統一編號：
    證　　　人　壬○○　女　　歲（民國　　日生）
                        住台南縣永康市○○○路六巷一號
                        身分證統一編號：
    公  訴  人  臺灣台南地方法院檢察署檢察官
    被      告
    選任辯護人  徐豐明律師
右列被告因違反著作權法案件，經檢察官提起公訴（      年度      字第    號）
，本院判決如左：
    主  文
      成年人與未滿十八歲之人共同以明知為侵害著作權之物而意圖營利而交付之方
法侵害他人之著作權，處有期徒刑肆月，如易科罰金，以新台幣玖佰元即銀元參佰元
折算壹日。
扣案如附表所示之盜版音樂光碟片共參佰伍拾伍片、廣告板壹片、目錄拾貳張、投錢
桶壹個及新台幣陸佰元均沒收。
    事  實
一、      係已滿二十歲之成年人，於民國（下同）八十九年間曾因違反著作權法案
    件，經本院判決有期徒刑一年，緩刑三年確定在案，現仍在緩刑期間。詎仍不知
    悛悔，其明知少年子○○（民國○○○年○月○○日生，另案移送本院少年法庭
    審理）所販賣如附表所示之音樂光碟一批，均係侵害如附表所示著作權人音樂著
    作權之非法重製物（即盜版音樂光碟），竟於九十一年四月一日十九時至二十二
    時二十分許，因子○○係      女兒之同學，子○○當晚須至學校（夜校）參加
    考試，無暇至台南市○○路明興夜市販賣上開盜版音樂光碟，而委請沈錦鳳代為
    販賣盜版音樂光碟，沈錦鳳即與張女共同基於意圖營利之犯意聯絡，將上開盜版
    音樂光碟，置於其在台南市○○路明興夜市所承租之攤位，並以每片新台幣（下
    同）一百元之價格，出售並交付不特定人，因而侵害如附表所示著作權人之著作
    權。嗣於九十一年四月一日晚間二十二時二十分許，經警於上址當場查獲，並扣
    得如子○○所有附表所示之盜版音樂光碟共計三百五十五片、廣告板一片、目錄
    十二張、投錢筒一個及販賣盜版音樂光碟所得六百元。
二、案經附表所示滾石公司等十三家公司訴請內政部警政署保安警察第二總隊第四大
    隊移送台灣台南地方法院檢察署檢察官偵查起訴。
    理  由
一、訊據被告      矢口否認有何販賣盜版音樂光碟情事，辯稱：「我當天晚上七點
    去擺攤，我沒看到子○○及她的攤位，我擺攤很久之後才被警抓獲，警卷現場照
    片第一張的攤位是我的，子○○的攤位在我面對顧客的右邊，子○○的攤位是用
    鐵架架設上面會鋪蓆子，九十一年四月一日晚上我都沒看到子○○，之前子○○
    有跟我說她當天有考試，我到夜市時就有幾箱盜版ＣＤ放在我的攤位後面，照片
    的廣告牌是我的，我跟子○○的廣告牌很相似，我不知道警方查扣的是我的廣告
    牌還是子○○的。直到警察抓獲我，我都沒看到子○○，子○○在九十一年四月
    一日之前的上個星期六有跟我說請我幫她看攤位，但當天整晚我都沒有幫子○○
    販賣盜版ＣＤ」云云。經查，右揭事實業經被告於警訊中供承在卷，其供稱：「
    我在盜版音樂光碟攤位的旁邊擺設正版音樂光碟，因為章魚（即少年子○○的綽
    號）去學校考試，所以我幫她看一下，（問：妳說只是幫她看一下攤位，為何本
    隊員警到達現場時蒐證妳在販售盜版音樂光碟及收錢？）因為幫她看一下攤位，
    當看到生意上門，沒有幫她賣的話，感覺很對不起她，經我清點盜版音樂光碟共
    三百五十五片，這些盜版音樂光碟不是我所有，是章魚的，現場是由我暫時負責
    幫她收錢並轉交盜版音樂光碟給不特定顧客，每片盜版音樂光碟是以一百元販賣
    ，我知道所販賣的音樂光碟全部是盜版光碟」等語（詳九十一年四月二日警訊筆
    錄），核與少年子○○於警訊及本院審理中供稱當天請被告代為販賣盜版音樂光
    碟之供述相符，而子○○當晚係參加學校考試，亦有台南市私立六信高級家事商
    業職業學校復函乙紙在卷可按，另被告確有販賣盜版音樂光碟，亦有警方蒐證照
    片二十一幀在卷可稽，並經警扣得如附表所示盜版音樂光碟共三百五十五片、廣
    告板一片、目錄十二張、投幣桶一個及販賣盜版音樂光碟所得之現金六百元可資
    佐證，被告於審理中辯稱未代子○○販賣盜版音樂光碟云云，顯係事後卸責之詞
    ，無可採信，本案事證明確，被告犯行足以認定。
二、核被告      所為，係犯著作權法第九十三條第三款之以同法第八十七條第二款
    方法侵害他人著作權之罪。被告雖以幫助之情代子○○販賣盜版音樂光碟，惟販
    賣盜版音樂光碟乃侵害著作權法之構成要件行為，仍應依共同正犯論處。其與少
    年子○○就上開犯行間，有犯意聯絡及行為分擔，均應論以共同正犯。被告沈錦
    鳳為成年人，與未滿十八歲之子○○（其年籍詳卷附本院少年法庭九十一年度少
    護字第二八九號裁定書影本）共同實施犯罪，應依少年事件處理法第八十五條加
    重其刑。被告於同一時地，一行為而侵害滾石公司等十三家公司之著作權，為想
    像競合犯，應依刑法第五十五條之規定從一重處斷。爰審酌被告之品性，及其犯
    罪之動機、目的、手段、所生危害及犯罪後態度等一切情狀，量處如主文所示之
    刑，並諭知易科罰金之折算標準，以資懲戒。扣案如附表所示之盜版音樂光碟共
    三百五十五片、廣告板一片、目錄十二張、投幣桶一個，係共犯子○○所有供與
    被告共同犯罪所用之物；現金六百元係被告犯罪所得之物，業據被告於警訊中供
    承在卷，依刑法第三十八條第一項第二款、第三款之規定一併宣告沒收。
三、據上論斷，應依刑事訴訟法第二百九十九條第一項前段、著作權法第九十三條第
    三款、第八十七條第二款、少年事件處理法第八十五條、刑法第十一條前段、第
    二十八條、第五十五條、第四十一條第一項前段、第三十八條第一項第二款、第
    三款，判決如主文。
本案經檢察官      到庭執行職務。
中    華    民    國      九十一      年      八    月      二十六      日
                              臺灣臺南地方法院刑事第七庭
                                      法  官
右正本證明與原本無異。
如不服本判決，應於判決送達後十日內向本院提出上訴狀( 應附繕本 )。
                                      書記官
中    華    民    國      九十一      年      八    月      二十六      日
附錄法條
著作權法第八十七條
有下列情形之一者，除本法另有規定外，視為侵害著作權或製版權︰
一  以侵害著作人名譽之方法利用其著作者。
二  明知為侵害著作權或製版權之物而散布或意圖散布而陳列或持有或意圖營利而交
    者。
三  輸入未經著作財產權人或製版權人授權重製之重製物或製版物者。
四  未經著作財產權人同意而輸入著作原件或其重製物者。
五  明知係侵害電腦程式著作財產權之重製物而仍作為直接營利之使用者。
著作權法第九十三條
有下列情形之一者，處二年以下有期徒刑，得併科新台幣十萬元以下罰金︰
一  侵害第十五條至第十七條規定之著作人格權者。
二  違反第七十條規定者。
三  以第八十七條各款方法之一侵害他人之著作權者。
附表：
┌──┬────────────┬──┬────────┬───────┐
│編號│盜 版 音 樂 光 碟 名 稱 │數量│ 被侵害歌曲名稱 │被侵害公司名稱│
├──┼────────────┼──┼────────┼───────┤
│ １ │梁靜茹  我喜歡        等│五五│我喜歡          │滾石          │
├──┼────────────┼──┼────────┼───────┤
│ ２ │孫燕姿  自選集        等│四十│沒時間          │華納          │
├──┼────────────┼──┼────────┼───────┤
│ ３ │許慧欣  快樂為主      等│廿九│快樂為主        │上華          │
├──┼────────────┼──┼────────┼───────┤
│ ４ │張清芳  等待          等│ 五 │真愛尺碼        │豐華          │
├──┼────────────┼──┼────────┼───────┤
│ ５ │蔡健雅                等│ 八 │相信            │環球          │
├──┼────────────┼──┼────────┼───────┤
│ ６ │周蕙    最新專輯      等│ 八 │今宵多珍重      │福茂          │
├──┼────────────┼──┼────────┼───────┤
│ ７ │庾澄慶  哈世紀        等│四十│命中註定        │新力          │
├──┼────────────┼──┼────────┼───────┤
│ ８ │黃妃                  等│三十│一心一意        │魔岩          │
├──┼────────────┼──┼────────┼───────┤
│ ９ │周杰倫                等│卅四│忍者            │博德曼        │
├──┼────────────┼──┼────────┼───────┤
│ １０ │蕭亞軒  ４Ｕ          等│六三│問自己          │科藝百代      │
├──┼────────────┼──┼────────┼───────┤
│  │成龍  真的用了心        │ 四 │真的用了心      │東方魅力      │
├──┼────────────┼──┼────────┼───────┤
│  │Ｓ．Ｈ．Ｅ．          等│廿四│幸福留言        │華研          │
├──┼────────────┼──┼────────┼───────┤
│  │容祖兒                  │十五│說真的          │艾迴          │
├──┴────────────┴──┼────────┴───────┤
│合                                計│佰伍拾伍片                    │
└──────────────────┴────────────────┘
